# 求助陈版主，房租费是在其他应付款还是应付账款核算？

提问人：liuweisheng 时间：2021-05-16 11:18:42
求助陈版主，房租费是在其他应付款还是应付账款核算？ 谢谢版主解惑

回答人：chenyiwei
对于一般的制造业或者贸易业企业而言，实务中多数是将应付租金确认为其他应付款。对应地，租金在利润表中一般列入管理费用或者销售费用。
如果某些特殊行业将租金列入营业成本的，则对应的应付租金通常列入应付账款。